臺灣高等法院臺中分院刑事判決　　　　　民國九十三年度重上更(四)字第一五四號
　　上　訴　人
　　即　被　告　乙○○
　　選任辯護人　林春榮
右上訴人因殺人未遂案件，不服臺灣臺中地方法院中華民國八十六年七月二十三日第
一審判決（民國八十五年度訴字第一七八六號，起訴案號：臺灣臺中地方法院檢察署
民國八十五年度偵字第八八四九號、第一一八八四號），提起上訴，本院判決後經最
高法院第四次發回更審，本院判決如左：
    主      文
原判決撤銷。
乙○○使人受重傷，未遂，處有期徒刑貳年陸月。
    事      實
一、乙○○與丙○○原係國立中興大學植物病理系同班同學，丙○○之大學畢業成績
    優於乙○○，惟二人應屆畢業後再同時考入該校植物病理研究所時，乙○○之入
    學成績反倒優於丙○○，嗣於民國（下同）八十三年間，乙○○之室友搬離，即
    邀請丙○○同住，惟遭丙○○拒絕，乙○○乃質問丙○○〞是否因研究所入學考
    試成績不如伊，遂懷恨因而拒絕與伊同住〞等語，未得到丙○○回答，且因乙○
    ○自認丙○○始終係伊強勁對手，即心生警惕，嗣乙○○因恐丙○○研究所結業
    時之成績比伊優越，有失伊研究所入學成績優於丙○○之面子，且為報復丙○○
    拒絕與伊同一宿舍之羞辱，乃思有所報復，欲使丙○○無法順利於八十五年七月
    間如期畢業，竟萌使人受重傷之不確定故意及意圖為自己不法所有之犯意，除乙
    ○○在實驗室取得Ａ crylamide（丙烯醯胺）化學藥品，不需登記，該毒物放置
    於一樓之實驗室內，研究生可隨意拿取，及從實驗差額或廢液中拿取微量之磷三
    十二自同年二月十八日及同年三月中旬各下一次（其中於八十五年二月間某日，
    乙○○未經登記，竊取置於該校遺傳工程中心二樓走廊冷凍櫃中鉛罐內之放射性
    物質磷三十二（P 32）０點○一毫居里一次），乙○○並預見放射性物質磷三十
    二，及Ａcrylamide 等有毒化學藥品，均屬有害人體健康病變，甚或有致癌使人
    體之健康有重大不治或難治之傷害之可能，竟將上開方法取得之磷三十二及Ａ
    crylamide 等有毒化學藥品微量接續投入丙○○之茶杯、牛奶、飲水、茶等日常
    生活之常用食品內，讓丙○○在不自覺情況飲下。（依其於筆記簿中所載詳如附
    表所示實際上祇其中八十五年二月十八日係下Ａcrylamide 化學藥品及磷三十二
    ，同年三月中旬係下Ａcrylamide化學藥品），嗣於同年三月下旬，丙○○因懷
    疑自己身體狀況明顯變差後，向乙○○查詢，並暗中將雙方對話錄音，乙○○始
    因己意中止下毒而未達重傷害之目的。
二、案經丙○○訴由臺灣臺中地方法院檢察署檢察官偵查起訴。
    理      由
一、訊據上訴人即被告（以下簡稱被告）乙○○，坦承伊與告訴人丙○○係中興大學
    及研究所之同學，兩人成績各有所長，伊並曾於八十五年二月中旬某日，將Ａ
    crylamide 化學藥品及磷三十二放入告訴人丙○○之茶杯一次，及於同年三月中
    旬，將Ａcrylamide化學藥品放入告訴人茶杯等物內，讓告訴人不知情飲用等情
    ，惟矢口否認犯使人受重傷及竊盜之犯行，並先後於原審及本院辯稱：伊放的劑
    量很少頂多他的身體不舒服而已，伊沒有要使他受重傷的意思，只是要延緩他做
    實驗的進度，減慢他畢業的時間，依行政院原子委員會之覆函以及清華大學原子
    科學技術發展中心的報告，告訴人所受之輻射劑量尚在安全標準範圍內可證，事
    情發生後伊向對方坦承有放這些東西在他的杯子內，為了請求對方的原諒，根據
    他母親要求拿了一份保證書要伊照寫，不可再加害告訴人，保證書上的藥品是當
    時伊實驗常在使用的藥品，並不是放在他茶杯裡面的藥品，磷三二是管制藥品，
    伊當時不希望指導教授因此事受影響，所以才沒有照實講，伊取得磷三十二雖未
    登記，亦僅違反校規之規定，無不法所有之意圖，保證書內容與事實並不相符，
    錄音帶伊並沒有承認長期下毒，筆記簿記載伊實驗之紀錄，並不能作為下毒的證
    據，ＴＥＥ是組織培養實驗的簡稱，筆記簿八十五年二月的記載Ｐ並不代表磷三
    二、ＡＣＲＹＬＡＭＩＤＥ，在原審伊不爭執是因為伊不清楚法官訊問的是附表
    的Ｐ還是筆記本的Ｐ，二者所代表的意義不一樣，伊在訊問時沒有爭執有放毒在
    茶杯、牛奶、飲水是因為伊的回答被法官的問話打斷了各等語。惟查：
(一)被告先後於偵審中，僅承認下毒二次（見他字卷三三、一０七、一０八頁，原審
    卷七十頁，上訴卷二三、八三頁，更一卷四八頁，更二卷三八頁、更三卷第七十
    三頁）。但辯稱：筆記簿是實驗紀錄，非下毒之紀錄云云，又被告於偵審中坦承
    於八十五年二月中旬，將Ａcrylamide 化學藥品及磷三十二，放入告訴人丙○○
    之茶杯一次，及於同年三月中旬，將Ａcrylamide 化學藥品放入告訴人丙○○茶
    杯中等情在卷，核與如附表所示85.2.18Lab 5P in茶之記載相符（被告就Ｐ係代
    表Ａcrylamide 化學藥品及磷三十二，並不爭執，且與筆記本第二冊底頁記載相
    符），可見該紀錄內容，並非毫無意義。被告於本院前審雖辯稱：筆記簿八十五
    年二月的記載Ｐ並不代表磷三二、ＡＣＲＹＬＡＭＩＤＥ，在原審伊不爭執是因
    為伊不清楚法官訊問的是附表的Ｐ還是筆記本的Ｐ，二者所代表的意義不一樣云
    云，尚嫌無據。再者，被告坦承伊曾放磷三十二在告訴人的杯子，也有沾到褲子
    ，還有茶杯、牛奶、飲水、實驗室等處（見他字案85.5.8訊問筆錄，更一卷三一
    、三二、一０四、一一七頁），核與告訴人所有運動褲經偵測出局部放射性污染
    相符（見一一八八四號偵查卷），且對本院前審承辦法官訊及：為何要放毒害物
    質於告訴人之茶杯、牛奶、飲水等處？答稱：因學業問題想讓他慢一點畢業，趁
    機趕上他云云（見更一卷三一頁反面），亦不爭執伊有將毒物放在茶杯、牛奶、
    飲水等處，核與上開所述至為吻合。況且，如附表所示85.2.18 Lab 5P in 茶，
    核與上開被告坦承該日下毒相符。
(二)被告於八十五年四月十七日早上所書保證書明確載明下毒之毒藥共有四種（見他
    字卷）但其於偵查中辯稱：該自白書是告訴人經伊母親叫他寫的，他們寫好內容
    ，他照抄並填上藥劑名稱，事實上並未下毒那些毒品云云（見他字案  85.5.6訊
    問筆錄），於本院前審亦為上述之辯解，被告於偵查中，明確供稱「（為何去辦
    退學）我學校知道我在丙○○的茶杯內放Ａcrylamide（中文學名不清楚），我
    從八十五年二月中及三月初各放了一次」、「在實驗室取得，不須登記」、「有
    什麼反應我不知，但我只知對人體有傷害」、「二次下藥的劑量都相當」、「大
    量的話應該可以致命，我有翻過書籍」各等語在卷，嗣於審理中亦坦承有施放Ａ
    crylamide 。又檢察官於八十五年五月七日前往中興大學三間實驗室搜索結果，
    找到Ａcrylamide，Ｎalidixic  acid，ＥＴＢＲ，Ｂisbensimide等藥品，藥品
    上均有骷髏標示，另外之Ｌ─Ｖaline等四瓶並無骷髏標示，另外在遺傳工程中
    心二樓二十三室之冷凍櫃找到磷三十二的鉛罐，冰箱內找到Ｎal idixic acid分
    裝四小瓶，Ａcrylamide一瓶等情，有勘驗筆錄在卷可稽，益見被告上開所書保
    證書四種藥品，除bis─acryla mide外之三種藥品，均客觀存在於被告隨手可取
    得之環境下，至為明顯。但其實際僅下其中之二種，即Ａ crylamide（丙烯醯胺
    ）之代替藥品及放射性物質磷三十二等有毒化學藥品，是已再依卷附行政院國軍
    退除役官兵輔導委員會臺北榮民總醫院八十六年六月四日（八六）北總內字第一
    ００一八號函覆：其中(1)藥品Ａcrylamide丙烯醯胺，係有毒之化學藥品，食入
    可能造成嗜睡、注意力減低、意識混亂、幻覺、步態不穩、震顫、抽搐、昏迷、
    肢體麻木、週邊神經病變、肝腎毒性、血液病變、腸胃不適、食慾降低等症狀。
    中毒劑量大於每公斤體重五十至一００毫克時可能造成神經病變，丙烯醯胺為動
    物性致癌物質，長期使用可造成上述毒性及造成癌症的可能性。有該函文附卷可
    按（見原審卷第九十至九十三頁）。
(三)卷附財團法人食品工業發展研究所九十二年十一月二十四日念研生字第一七八一
    號函記載，送鑑記事簿三本之記載確實物ＤＮＡ序列解析ＰＣＲ反應及組織培養
    之相關實驗，但並無礙被告有下毒上開Ａcrylamide 化學藥品及磷三十二之認定
    ，又被告除於八十五年二月十八日係下Ａcrylamide化學藥品及磷三十二，三月
    中旬係下Ａcrylamide（見本院上訴卷二三頁反面）。其紀錄，記事簿第三本首
    頁所列之化學品，被運用於為ＤＮＡ序列解析、ＰＣＲ反應及組織培養應屬合理
    ，經深入觀察比較乙○○與丙○○之解讀報告，乙○○之解讀應屬合理，食品工
    業發展研究所之鑑定報告則稱，記事簿中以簡要文字紀錄許多瑣事，由於紀錄有
    要他人不易讀，但可看出確實為「ＤＮＡ序列解析」、「ＰＣＲ」反應以及「組
    織培養」之相關記錄，「經深入觀察比較其他解讀之後，乙○○之解讀應屬合理
    」並逐一列屬「記事簿中明確與實驗相關部分之紀錄」及詳細說明「乙○○之解
    讀說明應屬合理」（以上見本院前審更(三)卷第二○○至二○五頁）。然財團法人
    食品工業發展研究所覆函僅記載二十一項明確與實驗相關之紀錄 (見函覆第二頁
    說明一 )，與附表所載無關，況且記事本三本影本之記載實際上諸多與實驗無關
    ，其中八十五年二月十八日記載部分與被告坦承下毒之情形且相符。又本院將如
    本院卷第四十八頁所載扣案之三本記事簿國立中興大學食品工業發展研究所之兩
    分鑑定報告（以上分見本院前審更(三)卷第一一一頁、第二○○至二○五頁），送
    請國立台灣大學惠予鑑定，據該校於九十三年九月十四日以校生農字第○九三○
    ○二六五○八號函略以，鑑定意見其中食品工業研究所之報告較為詳細，且其說
    明多符合一般同領域研究之習性，因此較為合理。（見本審卷第五十二、五十三
    頁）是應以財團法人食品工業發展研究所之鑑定為可採。
(四)關於被告下毒之毒品來源，被告先後供稱：伊是在實驗室取得Ａcrylamide化學
    藥品，不需登記，該毒物放置於一樓之實驗室內，研究生可隨意拿取云云（見他
    字卷85.5.6訊問筆錄，更一卷三一、三二頁）。磷三十二雖是管制物品，所有使
    用人使用均需登記云云（見他字卷85.5.6訊問筆錄）。伊是拿過磷三十二一次，
    該物品任何使用人均需登記，但那次伊並未登記云云（見同上卷85.5.8之訊問筆
    錄，更一卷四九頁反面，更二卷三七頁），原則上磷三十二不得自由攜出 (本更
    三卷第七十五頁），經核與證人黃秀珍結證：被告實驗時並不需要使用到磷三十
    二，從紀錄上看不出來被告有拿過磷三十二等情相符（見他字卷85.5.7訊問筆錄
    ），雖本院前審函詢，據中興大學函覆稱「當年之磷三十二使用登記資料，因地
    震損毀，清理遺失，無法提供」云云（見本院更一卷一九九頁），尚無礙上開擅
    自取用之認定。磷三十二係放射性物質，國立中興大學予以管制，學生要使用必
    須登記，有該校教授黃秀珍及胡念台於偵查庭證稱明確（見他字卷85.5.7.訊問
    筆錄），足見被告係利用中興大學對於該放射性物質管制漏洞，意圖為自己不法
    所有，竊得磷三十二使用，至為明顯，尚非僅違反學校規定，所辯不足採，被告
    此部分之竊盜犯行，堪以認定。再被告另供稱：實驗時雖登記有一定之數量，‧
    ‧‧‧，伊是從差額中拿取，不用登記也不被發現等語（見他字卷85.5.6，
    85.5.8訊問筆錄），核與證人黃秀珍所證：磷三十二可從儀器方式取得，有可能
    從廢液中去拿取等情相符（見同上卷85.5.7訊問筆錄，更一卷七八頁），參酌被
    告下毒之時間，堪認被告除竊取上開磷三十二乙次外，另以上開方法取得磷三十
    二使用，惟被告以上開使用之殘餘而取用磷三十二，此部分所為，核非竊盜行為
    。而被告於偵審中均未就Ｎalidixic  acid，Ｅthi dium bromide等二種化學藥
    品之取得有所說明，依證據法則，應認此二種藥品，係由被告以不詳方法在不詳
    處所取得，亦不構成竊盜罪，併此敘明。
(五)告訴人丙○○於八十五年四月十六日經採取尿液，送請國立清華大學原子科學技
    術發展中心做核種分析，以判斷是否遭受放射性核種污染，經測量結果，所推算
    之半衰期接近磷三十二之十四‧三天，告訴人於該段期間受有磷三十二之體內污
    染，至為明顯，有國立清華大學原子科學技術發展中心之報告書一份在卷可稽（
    附於他字卷），又告訴人攝入磷三十二數量為十微居里，推導出告訴人所受劑量
    為０‧九三毫西弗，屬低劑量（所受劑量高於０‧五西弗為高劑量），告訴人因
    而受到低劑量輻射之負面影響，額外增加之「終生致命癌」機率為百萬分之四十
    七，額外增加之「健康損害」（即致命癌症，致命遺傳效應死亡風險、壽命損失
    風險及非致命癌之損害風險）機率為百萬分之六十八等情，亦有國立清華大學原
    子科學技術發展中心八十五年六月四日清原中心字第八五一九函所檢送報告書一
    份附卷可憑（附於他字卷），顯見告訴人因受磷三十二之體內污染，對其生命身
    體有負面影響，另依行政院國軍退除役官兵輔導委員會台北榮民總醫院九十二年
    十二月三日北總內字第Ｚ○○○○○○○○○號函載：毒藥物於體內之吸收分佈
    代謝及排除，隨這些毒藥物個別之特性及服用者之使用期間、方式、及身體狀態
    等因素而有不同，有些毒藥物更不一定由腎臟除，由尿液無法知其所服用之毒量
    ．．．．．．．尿液之毒物劑量也不全然是吸收代謝後所剩之殘留劑量，而應是
    代表留取尿液檢體時，該時段內經腎臟排出之該藥物濃度，若該毒藥物有任何之
    代謝物，還得加測這些代謝物總量，一併算出。．．．．，測定延宕之時間，所
    造成之放射劑量衰變亦得一併考慮，再被告所下之上開化學藥品，藥品包裝上貼
    有明顯之「骷髏頭」毒藥標誌，有該藥品照片可憑（附於他字卷），本件告訴人
    於案發後八十五年四月間之至台中榮民總醫院身體檢查結果及另至三軍總醫院檢
    查視力，雖屬正常，固有台中榮民總醫院檢查報告及本院向三軍總醫院函調之告
    訴人病歷資料在卷可稽 (見一一八八四號偵查卷及原審卷四一頁，本院上訴卷三
    八頁），但告訴人之身體受可能致癌之負面不良影響，已極顯然，況依告訴人所
    提臺北市立仁愛醫院九十一年八月十七日之驗傷診斷書所載，告訴人受有「長期
    貧血，白血球功能異常，疑似骨髓免疫功能障礙，疑與輻射暴露相關」（見本院
    更二卷六二頁）又據同院九十三年八月九日以北市仁醫歷字第○九三六○六五九
    七○○號函略以：核據病歷記載，病患曾君（按指丙○○）於民國八七年八月二
    十日初次至本院就診，故長期貧血乃其自述及當天報告所知之前並無長期至本院
    追，至於貧血及白血球功能異常原因尚包括（一）營養缺乏（二）藥物影響（
    三）惡性腫瘤（四）免疫及內分泌疾病（五）病毒感染（六）放射性物質，故無
    法單憑單次血液報告得知骨髓免疫功能障，只能列為「疑似」此原因造成。但
    其他原因造成仍是無法排除的。（見本審卷第四十九頁）因之告訴人之致病原因
    ，核與被告之施放在告訴人不自覺之飲用牛乳、飲水、茶等所造成應無可排除之
    ，至為灼然。足見告訴人指稱其因本案受有身體病變，尚非無據，被告另辯稱告
    訴人之身體，未因其下毒而受損云云，應難採信，被告於偵審中拒不供出伊所下
    毒藥之確實劑量，告訴人受到何種劑量之毒害，雖難具體認定，但無礙上開被害
    事實之認定。至本院前審調取之國立陽明大學「丙○○血液及尿液檢測報告」（
    見本院更二卷七六頁），核與上開案發時所檢測劑量為０‧九三毫西弗，尚有差
    距，亦與榮總上開檢驗結果，有明顯不同，該報告僅係學術上之研究報告，尚難
    執為本案有利於被告證據之認定。
(六)至於被告否認伊上開所為，有使告訴人受重傷之故意，惟被告當時係植物病理研
    究所之研究生，又有參加輻射防護安全講習會，有卷附之被告所有該講習會有關
    放射性溶液的開啟和分裝、意外事件的處理等應行注意事項資料可佐（附於他字
    卷內），對所下之毒物及磷三十二之毒性及影響，應知之甚稔，況且，被告於偵
    查中坦承伊知道伊這樣做，會使丙○○得癌機率比一般人高等語在卷（見他字卷
    85.5.8偵查筆錄），其於原審時亦自承伊知悉磷三十二，對人體有致癌之可能性
    云云在卷（見原審卷五九、一一一頁），被告對於告訴人可能會因磷三十二放射
    性物質及前揭有毒藥品之攝入而致癌，既有認識，竟仍下手為之，雖被告所下劑
    量不高，然其係接續為之，於告訴人懷疑身體狀況變差向被告詢問後，被告始中
    止下毒行為，堪認被告有使告訴人健康病變罹癌，致其健康有重大不治或難治之
    重傷害之故意，被告辯稱沒有要使告訴人受重傷的意思，只是要延緩告訴人做實
    驗的進度，減慢其畢業的時間云云，然如單純要減慢告訴人畢業時間，何須以上
    開方法下毒，所辯為不足採，至證人胡念台雖證稱：告訴人在清大所作檢測，依
    伊之推算，其所受之福射計量非常非常低；證人黃秀珍證稱：被告若是從實驗之
    廢液中取得毒物，其濃度應該是很低各等語（見同上卷85.5.7訊問筆錄），另行
    政院原子能委員會會輻字第一○四三九號函載明將整罐（○‧二五毫居里）磷
    ─三十二攝入，累計「終生」受到之輻射劑量為二○八三毫侖目，依清華大學物
    理組評估，同樣狀況下之輻射劑量為二三二五毫侖目，此輻射劑量約等於民眾拾
    年內，從自然背景輻射及人工輻射（如醫療Ｘ光等）接受之總輻射劑量，國際放
    射防護委員會第六十號報告，人體每接受一○○○毫侖目之輻射劑量，所增加之
    「終生」致命癌危險度機率為萬分之六，我國衛生署之統計資料顯示我國民終生
    死於致命癌之機率為萬分之二千，整罐（○‧二五毫居里）之磷─三十二放射性
    物質攝入人體，可能造成增加萬分之一四之患「致命癌機率」（終生），清華大
    學原子科學技術發展中心清原中心字第八五一九號函附之興大學生案輻射健康影
    響評估報告三併敘明另有學者研究指出，人體在接受低劑量輻射後，有自行修復
    之機制，然如上述，被告下毒時間長，下毒之實際藥品劑量，被告至今猶不願透
    露，上開被告下毒之藥物又確會使人健康病變罹癌，致健康有重大不治或難治之
    重傷害，告訴人確受上開藥物、輻射污染，被告係於告訴人懷疑身體狀況變差向
    被告詢問後，始中止下毒行為，已如上述，尚難以證人胡念台、黃秀珍上開證述
    及行政院原子能委員會函、清華大學物理組評估、國際放射防護委員會第六十號
    報告暨清華大學原子科學技術發展中心清原中心字第八五一九號函附之興大學生
    案輻射健康影響評估報告遽認被告無重傷害之故意而為有利被告之認定。綜上所
    述，本件事證已臻明確，被告所辯應係飾卸之詞，不足採信，其犯行堪予認定。
二、核被告所為，係犯刑法第二百七十八條第三項、第一項之使人受重傷未遂罪、第
    三百二十條第一項之普通竊盜罪。使人受重傷未遂罪部分公訴人認係殺人未遂罪
    ，起訴法條尚有未洽，應予變更，被告多次下毒行為，係使人受重傷未遂犯行之
    接續行為，應僅論以一罪。又被告之使人受重傷未遂之行為，依被告所稱係欲使
    告訴人減緩實驗之進度，使其無法如期畢業，以此推定被告原定下毒之時間應至
    八十五年七月，但被告於八十五年三月間即因告訴人之查詢而停止下毒，其原因
    據被告辯稱：伊於案發前主動告知告訴人不要去接觸部分器物，參酌告訴人所提
    出之「事實經過情形報告」第二項記述，由被告口中得知在告訴人之茶杯等物下
    毒等語（見他字卷），可見被告停止繼續下毒，是中止未遂，依同法第二十七條
    前段規定減輕其刑。被告所犯上揭二罪，有方法結果之牽連關係，依同法第五十
    五條規定，應從較重之使人受重傷未遂罪處斷。原審認被告罪證明確，予以論科
    ，固非無見，但查原審誤認被告係犯殺人未遂及連續多次竊盜磷三十二及Ａ
    cryla mide　等藥品之犯行，且認定被告除以磷三十二及上開丙烯醯胺等兩種有
    害化學藥品下毒外，另以其他之Ｈgcl 等藥品下毒，均尚有未洽（詳後），被告
    上訴否認犯罪，雖無理由，但原審判決既有上開可議之處，即屬無可維持，應由
    本院將原判決撤銷改判。爰審酌被告受高等教育，僅因在學成績衍生之口角，即
    生歹念，長期跟蹤告訴人後，利用其科技專業知識犯罪，企圖使告訴人受重傷害
    於無形，惡性非輕，並因而造成告訴人受有致癌等身體重大病變擔憂之無可彌補
    損害，迄今復尚未與告訴人和解及其犯後態度等一切情狀，量處如主文第二項所
    示之刑示懲。
三、公訴意旨另以被告有上開連續竊盜磷三十二及有害藥品Ａcrylamide，Ｎalidixi
    c acid，ＥＴＢＲ，Ｂisbensimide，ＰolyvinylＰyrrolidone，Ｃarba zole，
    Ｈgcl 等並供下毒使用，詳如附表所列（即八十五年二月十八日及同年三月中旬
    部分除外），因認被告另犯竊盜及使人受重傷害罪嫌云云，按犯罪事實應依證據
    認定之，無證據不得認定其犯罪事實，刑事訴訟法第一百五十四條第二項定有明
    文，訊據被告僅坦承未登記拿取磷三十二乙次，否認其餘犯行，經查被告既係研
    究生，可任意取得非管制之藥品使用，而取得磷三十二之途徑並非除竊盜外別無
    他法，佐以證人黃秀珍上開所證，可見被告取得磷三十二之方法甚多，除被告坦
    承之一次外，其餘被告下毒使用磷三十二部分並無證據足認係竊盜所得，又上開
    有害藥品之Ａcrylamide，被告可自實驗室任意取得，自非竊盜犯行，其他ＥＴ
    ＢＲ等藥品，被告取得途徑尚非僅有實驗室一途，亦無證據足認被告係自實驗室
    竊盜取得，另亦無證據足認被告有以磷三十二及Ａcrylamide、Ｎalidixic acid
    、Ｅthidium  bromide等藥物以外之藥品下毒，因公訴人認此部分與上開有罪判
    決部分分別具有連續犯、牽連犯之裁判上一罪及實質上一罪  (使人受重傷 ) 之
    關係，爰不另為無罪之諭知。再證人黃秀珍固證稱：實驗室進出很複雜，除了學
    生做實驗外，學生聊天都有可能云云（見本院更一卷七八頁），且被告於遭錄音
    時亦陳稱「有放在蒸餾水的筒子」云云（見同上卷一一七頁），然此情事，並無
    其他佐證可憑，中興大學亦無其他學生受害之陳稱，與告訴人同樣做核種分析檢
    測之王志宏同學，復無明顯受害跡象，檢察官亦未起訴被告另犯同法第一百九十
    條第一項之罪嫌，本院迄今復查無其他補強證據，自難認被告有此部分犯行，附
    此敘明。
四、據上論斷，應依刑事訴訟法第三百六十九條第一項前段、第三百六十四條、第二
    百九十九條第一項前段、第三百條、刑法第二百七十八條第三項、第一項、第三
    百二十條第一項、第二十七條前段、第五十五條，罰金罰鍰提高標準條例第一條
    前段，判決如主文。
本案經檢察官甲○○到庭執行職務。
中     華     民     國     九十三     年      十      月    二十七     日
                                   臺灣高等法院臺中分院刑事第六庭
                                   　　　審判長法　官　李  文  雄
                                   　　　　　　法　官  劉　連　星
                                   　　　　　　法  官　陳　嘉　雄
右正本證明與原本無異。
如不服本判決應於收受送達後十日內向本院提出上訴書狀，其未敘述上訴之理由者並
得於提起上訴後十日內向本院補提理由書（均須按他造當事人之人數附繕本）。
                          書記官  陳　信　和
中     華     民     國     九十三     年      十      月    二十八     日
                                                              　　　　　Ｆ
附表：
下毒時間            下 毒 記 錄
83.10.29            Lab  2P
83.10.30            Lab  2P
83.11.5             Lab  1P in W   2×2P in M
                         10U＋3B in SP
83.11.6             Lab  2P in M
83.11.26            Lab  2P in C(5)
                         20P in W
83.12.30            Lab  3P in C
                         10P in W
84.1.4              8P in C
                    150P in W
84.1.14             2P×2 in M
                    5B in 餅
84.1.21             20P in W
                    2P in M
84.1.22             15V in 白   5B in PO  RADIO
84.1.28             5V、5P in W    5P in 木   4P in C
84.2.10             30P in W    2P in M
84.3.16             40P in W   2×2P in M
                    100N in T   6P in C    20S in SP
84.4.9              P in C     10P in木
84.5.2              P in C
84.6.17             8P in C
84.6.23             24S in C
84.8.26             53M＋2S in C
                    300P＋100D in Tea
84.9.2              21P in C
84.9.5              400P in Tea
                    200P(10入) Tea、Brush
                    10×P 桌面、抽屜、印章、書櫃、椅子、拖鞋、球鞋
84.9.24             100P in W    140P in Tea
                    10P in M、好立克、麵茶
84.10.1             10P in C、抽屜
84.10.22            6P in C    100P in Tea、桌、書
84.11.3             30P＋40S(C)
                    3P(C)、100P(W)、10P、120P(Tea)、四周
84.11.11            4P(C)、P  Car、Key
84.12.31            100T、400P(W)、150C(M)
                    20S、5P(C)、11P(C)
85.1.24             Lab  2P(P)
85.1.25             Lab  D in D
85.1.28             Lab(D)  2P in P
                    200C＋10X＋10S in C、麵茶
                    100T＋200P in W
85.2.12             Lab  D in T
85.2.18             Lab  5P in 茶
85.三月中旬         不詳數量Ａcrylamide在某用品上
                                                              　　　　　Ｆ
